臺灣桃園地方法院刑事裁定
111年度單禁沒字第212號
聲  請  人  臺灣桃園地方檢察署檢察官
被      告  許民義



上列聲請人因聲請沒收案件（111年度聲沒字第218號），本院裁
定如下：
    主  文
扣案如附表一所示之物沒收銷燬；扣案如附表二所示之物沒收。
    理  由
一、聲請意旨略以：被告許民義前因違反毒品危害防制條例（施
    用第一級、第二級毒品）案件，經臺灣桃園地方檢察署檢察
    官以109年度毒偵字第7264號、110年度毒偵字第1942號、11
    0年度毒偵字第6264號、110年度毒偵字第6265號、110年度
    毒偵字第6266號、110年度毒偵字第8674號為不起訴處分確
    定，而扣案之第一級毒品海洛因12包、第二級毒品甲基安非
    他命2包，為違禁物，爰依毒品危害防制條例第18條第1項前
    段、刑法第38條第1項及第40條第2項規定，聲請單獨宣告沒
    收銷燬；又扣案之吸食器1組，為被告所有且供其施用毒品
    之物，爰依刑法第38條第2項及第40條第3項規定，聲請單獨
    宣告沒收等語。
二、按查獲之第一級、第二級毒品及專供製造或施用第一級、第
    二級毒品之器具，不問屬於犯罪行為人與否，均沒收銷燬之
    ；違禁物或專科沒收之物，得單獨宣告沒收，毒品危害防制
    條例第18條第1項前段、刑法第40條第2項分別定有明文。次
    按供犯罪所用、犯罪預備之物或犯罪所生之物，屬於犯罪行
    為人者，得沒收之；刑法第38條第2項之物，因事實上或法
    律上原因未能追訴犯罪行為人之犯罪或判決有罪者，得單獨
    宣告沒收，亦為刑法第38條第2項前段、第40條第3項所明定
    。
三、經查：
　　㈠被告因於109年11月14日施用第一級、第二級毒品案件，經
      本院以110年度毒聲字第739號裁定令入勒戒處所觀察、勒
      戒後，認無繼續施用毒品之傾向，於民國111年1月24日執
      行完畢釋放，並由檢察官為不起訴處分確定；而被告於10
      9年11月25日、110年1月13日、同年2月17日、同年2月26
      日、同年7月5日另犯施用第一級、第二級毒品案件之時間
      ，均係在上開觀察、勒戒前，為該觀察、勒戒執行程序之
      效力所及，亦由檢察官為不起訴處分確定，此有上開裁定
      、法務部○○○○○○○○111年1月24日新戒所衛字第1110700203
      0號函暨所附有無繼續施用毒品傾向證明書、評估標準紀
      錄表及臺灣桃園地方檢察署釋放通知書、臺灣桃園地方檢
      察署109年度毒偵字第7264號、110年度毒偵字第1942號、
      110年度毒偵字第6264號、110年度毒偵字第6265號、110
      年度毒偵字第6266號、110年度毒偵字第8674號不起訴處
      分書及臺灣高等法院被告前案紀錄表在卷可稽。
　　㈡附表一所示之扣案物，經送鑑驗，確分別驗出第一級毒品
      海洛因、第二級毒品甲基安非他命成分，有如附表一所示
      之鑑定書、毒品證物鑑定分析報告、毒品成分鑑定書附卷
      可佐，足認上開扣案物係一級毒品海洛因、第二級毒品甲
      基安非他命，亦屬違禁物無訛，是聲請人單獨聲請沒收銷
      毀，於法尚無不合，應予准許。又盛裝上開毒品之包裝袋
      ，因與殘留其上之毒品無法析離，應一併整體視為毒品，
      而與所盛裝之毒品併予沒收銷燬。至因鑑驗用罄之毒品部
      分，既已滅失不存在，即無宣告沒收銷燬之必要，附此敘
      明。
　　㈢附表二所示之扣案物，為被告所有且供施用第二級毒品所
      用之物，業據被告供承在卷，堪認前揭扣案物為刑法第38
      條第2項之物；又被告此部分施用第二級毒品罪嫌，經檢
      察官依毒品危害防制條例第20條第2項規定為不起訴處分
      確定，屬於因法律上原因未能追訴犯罪之情形。從而，聲
      請人聲請單獨宣告沒收，於法有據，應予准許。
四、依刑事訴訟法第455條之36第2項，毒品危害防制條例第18條
    第1項前段，刑法第11條、第38條第2項前段、第40條第2項
    、第3項，裁定如主文。
中　　華　　民　　國　　111 　年　　3 　　月　　25　　日
                  刑事第十八庭  法  官  羅文鴻
以上正本證明與原本無異。
如不服本裁定，應於裁定送達後5 日內向本院提出抗告狀。
　　　　　　　　　　　　　　　  書記官　陳芳蘭
中　　華　　民　　國　　111 　年　　3 　　月　　25　　日
附表：
編號 扣案物  成分 備註   1 粉末檢品1包（驗餘淨重1.92公克，含無法完全析離之外包裝袋1只） 第一級毒品海洛因 法務部調查局濫用藥物實驗室109年12月23日調科壹字第10923019770號鑑定書（臺灣桃園地方檢察署109年度毒偵字第7264號卷第63頁）   2 粉末檢品2包（合計驗餘淨重1.33公克，含無法完全析離之外包裝袋2只） 第一級毒品海洛因   3 白色粉末1包（驗餘淨重0.193公克，含無法完全析離之外包裝袋1只） 第一級毒品海洛因 台灣尖端先進生技醫藥股份有限公司毒品原物鑑定實驗室110年1月14日毒品證物鑑定分析報告（臺灣新北地方檢察署109年度毒偵字第8178號卷第87、88頁）  4 白色透明結晶1包（驗餘量0.332公克，含無法完全析離之外包裝袋1只） 第二級毒品甲基安非他命   5  碎塊狀檢品1包（驗餘淨重3.63公克，含無法完全析離之外包裝袋1只） 第一級毒品海洛因 法務部調查局濫用藥物實驗室110年2月26日調科壹字第11023001350號鑑定書（臺灣新北地方檢察署110年度毒偵字第976號卷第52頁）  6 米白色粉末檢品1包（驗餘淨重1.09公克，含無法完全析離之外包裝袋1只） 第一級毒品海洛因   7   米白色粉末2包（驗餘淨重0.799公克，含無法完全析離之外包裝袋2只） 第一級毒品海洛因 台灣尖端先進生技醫藥股份有限公司毒品原物鑑定實驗室110年4月7日毒品證物鑑定分析報告（臺灣新北地方檢察署110年度毒偵字第1991號卷第45頁）  8  白色或透明晶體1包（驗餘淨重3.8619公克，含無法完全析離之外包裝袋1只） 第二級毒品甲基安非他命 臺北榮民總醫院110年4月21日北榮毒鑑字第C0000000號毒品成分鑑定書（臺灣桃園地方檢察署110年度毒偵字第1942號卷第74頁）  9  米白色粉末檢品1包（驗餘淨重0.38公克，含無法完全析離之外包裝袋1只） 第一級毒品海洛因 法務部調查局濫用藥物實驗室110年4月8日調科壹字第11023003520號鑑定書（臺灣桃園地方檢察署110年度毒偵字第1942號卷第75頁）  10 米白色粉塊狀檢品1包（驗餘淨重0.36公克，含無法完全析離之外包裝袋1只） 第一級毒品海洛因   11 黑色粉塊狀檢品1包（驗餘淨重0.08公克，含無法完全析離之外包裝袋1只） 第一級毒品海洛因   12 白色粉末檢品1包（驗餘淨重2.03公克，含無法完全析離之外包裝袋1只） 第一級毒品海洛因  

附表二：
編號 扣案物  1 吸食器1組